【裁判字號】    90,易,963
【裁判日期】    900430
【裁判案由】    毒品危害防制條例
【裁判全文】
臺灣臺中地方法院刑事判決                            九十年度易字第九六三號
    公  訴  人  臺灣臺中地方法院檢察署檢察官
    被      告  甲○○
右列被告因違反毒品危害防制條例案件，經檢察官提起公訴（九十年度毒偵字第五四
三號），本院判決如左：
    主  文
甲○○連續施用第二級毒品，處有期徒刑肆月，如易科罰金，以參佰元折算壹日。
扣案之第二級毒品安非他命壹小包（毛重零點貳公克）及殘留第二級毒品安非他命之
吸食器壹組，均沒收銷燬之。
    事  實
一、甲○○前因施用毒品案件，經依本院以八十八年度毒聲字第七三四○號裁定送觀
    察、勒戒後，認無繼續施用毒品之傾向，由臺灣臺中地方法院檢察署檢察官於民
    國八十九年一月五日以八十八年度偵字第二八○七號為不起訴處分並確定在案。
    又因施用毒品案件，再經依本院以八十九年度毒聲字第八二七號裁定送觀察、勒
    戒後，仍認無繼續施用毒品之傾向，再由臺灣臺中地方法院檢察署檢察官於八十
    九年二月十八日以八十九年度毒偵字第一○九二號為不起訴處分並確定在案。猶
    不知悔改，復明知安非他命已列為毒品危害防制條例第二條第二項第二款所稱之
    第二級毒品，竟仍基於施用第二級毒品安非他命之概括犯意，自八十九年十月間
    起至九十年一月十八日止，向不詳姓名年籍綽號「阿堂」之男子處，以每三、四
    公克新臺幣一千元之價格購得第二級毒品安非他命後，即在位於臺中縣清水鎮○
    ○街一七號其住處，以將第二級毒品安非他命置於玻璃管內，以火燒烤，使產生
    白煙吸入體內之方式，連續施用第二級毒品安非他命多次，其施用間隔不一。嗣
    於九十年一月十八日十六時十分許在上址為警查獲，並扣得第二級毒品安非他命
    一小包（毛重零點二公克）及殘留第二級毒品安非他命之吸食器一組。
二、案經臺中縣警察局清水分局報告臺灣臺中地方法院檢察署檢察官偵查起訴。
    理  由
一、右揭犯罪事實，業據被告甲○○於本院調查及審理時坦承不諱，且被告於九十年
    一月十八日為警查獲時所採集之尿液，經送衛生署臺中醫院檢驗結果，確呈甲基
    安非他命陽性反應，有該醫院檢驗科尿液檢查檢查報告一份在卷可證，雖被告曾
    於偵查中辯稱：為警查獲當時，伊正在上班，當日亦未採集尿液送驗云云，惟被
    告於本院調查及審理時業已供承：係因伊不願去戒治所戒治，方於偵查中為不實
    之供述，且為警查獲當日確實有採集尿液送驗等情，此外，復有安非他命一小包
    （毛重零點二公克）及殘留有第二級毒品安非他命之吸食器一組扣案可憑，足徵
    被告於本院調查及審理時之自白，應為可信，並與事實相符。從而被告自八十九
    年十月間時起至九十年一月十八日止，連續非法施用第二級毒品安非他命多次之
    犯行，洵堪認定，應予依法論科。
二、被告前因施用毒品案件，經依本院以八十八年度毒聲字第七三四○號裁定送觀察
    、勒戒後，認無繼續施用毒品之傾向，由臺灣臺中地方法院檢察署檢察官於八十
    九年一月五日以八十八年度偵字第二八○七號為不起訴處分並確定在案。又因施
    用毒品案件，再經依本院以八十九年度毒聲字第八二七號裁定送觀察、勒戒後，
    仍認無繼續施用毒品之傾向，再由臺灣臺中地方法院檢察署檢察官於八十九年二
    月十八日以八十九年度毒偵字第一○九二號為不起訴處分並確定在案，有該不起
    訴處分書各一紙在卷可按。查安非他命係屬毒品危害防制條例第二條第二項第二
    款所指之第二級毒品，是被告因施用毒品，經二次觀察勒戒，均認無繼續施用傾
    向，分別由檢察官為不起訴處分確定後，五年內三犯施用第二級毒品安非他命，
    所為係犯同條例第十條第二項之施用第二級毒品罪。被告為施用而持有第二級毒
    品安非他命之行為，既意在供己施用，故持有之低度行為，應為施用之高度行為
    所吸收，不另論罪。被告自八十九年十月間起至九十年一月十八日止，先後多次
    施用第二級毒品安非他命之犯行，時間緊接，且觸犯構成要件相同之罪，顯係基
    於概括犯意反覆為之，應依刑法第五十六條連續犯之規定，論以一罪，並加重其
    刑。如事實欄所示犯罪事實，公訴人僅就被告於九十年一月十八日為警採其尿液
    回溯三日內某時之犯行予以起訴，而未論及其餘部分犯行，惟被告就該部分犯行
    ，既與起訴部分有連續犯之裁判上一罪關係，自為起訴效力所及，本院自應併予
    審理，附此敘明。爰審酌被告前因施用毒品犯行，甫經二次觀察、勒戒後，再施
    用第二級毒品安非他命不輟，無視於毒品對於自身健康之戕害及國家對於杜絕毒
    品犯罪之禁令，惡性非輕，然被告犯後坦承犯行，態度尚稱良好等一切情狀，量
    處如主文所示之刑，併諭知易科罰金之折算標準。扣案之安非他命一小包（毛重
    零點二公克），為毒品危害防制條例第二條第二項第二款所指之第二級毒品，另
    吸食器一組其管壁殘留有第二級毒品安非他命，因而無法完全剝離，應視為毒品
    ，均應依同條例第十八條第一項前段規定，沒收銷燬之。
據上論斷，應依刑事訴訟法第二百九十九條第一項前段，毒品危害防制條例第十條第
二項、第十八條第一項、第二十條第三項前段，刑法第十一條前段、第五十六條、第
四十一條第一項前段，罰金罰鍰提高標準條例第二條，判決如主文。
中      華      民      國      九十      年      四      月    三十    日
                                臺灣臺中地方法院刑事第七庭
                                 審判長法  官  夏  一  
                                       法  官  林  郁  婷
                                       法  官  郭  妙  俐
右正本證明與原本無異。
如不服本判決，應於判決送達後十日內，向本院提出上訴狀。
                                       書記官
中      華      民      國      九十      年      四      月    三十    日
附錄本案論罪科刑法條全文：
毒品危害防治條例第十條
施用第一級毒品者，處六月以上五年以下有期徒刑。
施用第二級毒品者，處三年以下有期徒刑。


司法院資訊處製作；財團法人民間司法改革基金會備份。
